【裁判字號】    98,交聲,1738
【裁判日期】    980716
【裁判案由】    聲明異議
【裁判全文】
臺灣臺中地方法院交通事件裁定        98年度交聲字第1738號
原處分機關  交通部公路總局臺中區監理所豐原監理站
聲明異議人
即受處分人  甲○○
上列聲明異議人因違反道路交通管理處罰條例案件，對於交通部
公路總局臺中區監理所豐原監理站於民國九十八年五月四日所為
之裁決（豐監稽違字第裁六三－ＧＥ0000000號裁決書）
聲明異議，本院裁定如下：
    主    文
異議駁回。
    理    由
一、原處分機關略以：異議人即受處分人甲○○（下稱受處分人
    ）駕駛車牌號碼○六八－ＹＳ號營業一般小客車於民國九十
    八年二月二十六日二十二時三十分許，在臺中市○○路、中
    華路口處，因「計程車未考領執業登記證（營業燈亮）」之
    違規，為臺中市警察局第一分局大誠分駐所警員依其有違反
    道路交通管理處罰條例第三十六條第一項規定之行為，以中
    市警交字第ＧＥ0000000號舉發違反道路交通管理事
    件通知單當場舉發。受處分人不服於到案期限前提出申訴，
    經原舉發機關函覆違規屬實，嗣原處分機關發現受處分人於
    九十六年九月二十三日即因駕駛前開營業一般小客車，為臺
    中縣警察局豐原分局以中縣警交字第ＨＣ0000000號
    通知單舉發「未領取執業登記證」違規在案，受處分人並已
    於九十六年十月二日繳納罰鍰新臺幣（下同）一千五百元整
    結案，原處分機關即於九十八年四月十四日以中監豐字第○
    九八○○○五六七六號函通知受處分人其九十八年二月二十
    六日之違規事實，係違反道路交通管理處罰條例第三十六條
    第二項規定，並於九十八年五月四日以豐監稽違字第裁六三
    －ＧＥ0000000號裁決書，裁處受處分人吊銷駕駛執
    照一年，一年內禁考，於法並無不合等語。
二、聲明異議意旨略以：受處分人老婆身體不好，不能工作，女
    兒才國小二年級，家裏只有靠受處分人開計程車來維持生活
    ，受處分人中度殘障（小兒麻痺症）不容易找工作，如果沒
    有這份工作，那受處分人的生活就沒了，也沒辦法過日子，
    那不就完了，要不然受處分人也不想開計程車，因有的客人
    ，知道受處分人是個小兒麻痺症，就願意要坐受處分人的車
    ，坐到目的地就開車門走了，受處分人也沒辦法啊！為什麼
    受處分人還是要堅持這份工作，就是受處分人很愛自己的家
    ，受處分人再怎麼苦也沒關係，只要受處分人一家有飯吃，
    平平安安的過就好了，懇請給受處分人機會，因為這份工作
    對受處分人很重要，為此爰依法聲明異議云云。
三、按計程車駕駛人，未向警察機關辦理執業登記，領取執業登
    記證，即行執業者，處新臺幣一千五百元以上三千六百元以
    下罰鍰。計程車駕駛人，不依規定辦理執業登記，經依前項
    處罰仍不辦理者，吊銷其駕駛執照；汽車駕駛人，曾依本條
    例其他各條規定吊銷駕駛執照者，一年內不得考領駕駛執照
    ，道路交通管理處罰條例第三十六條第一項、第二項、第六
    十七條第三項分別定有明文。
四、經查：
（一）受處分人駕駛車牌號碼○八六－ＹＳ號營業用一般小客車
      ，於九十八年二月二十六日二十二時三十分許，在臺中市
      ○○路、中華路口處，因「計程車未考領執業登記證（營
      業燈亮）」之違規，為臺中市警察局第一分局大誠分駐所
      警員依其有違反道路交通管理處罰條例第三十六條第一項
      規定之行為，以中市警交字第ＧＥ0000000號舉發
      違反道路交通管理事件通知單當場舉發。茲因受處分人於
      九十六年九月二十三日即因駕駛前開營業一般小客車，為
      臺中縣警察局豐原分局以中縣警交字第ＨＣ000000
      0號通知單舉發「未領取執業登記證」違規在案，受處分
      人並已於九十六年十月二日繳納罰鍰一千五百元整結案，
      惟其遲不依規定辦理執業登記。原處分機關即於九十八年
      四月十四日以中監豐字第○九八○○○五六七六號函通知
      受處分人其九十八年二月二十六日之違規事實，係違反道
      路交通管理處罰條例第三十六條第二項規定，並於九十八
      年五月四日以豐監稽違字第裁六三－ＧＥ0000000
      號裁決書，裁處受處分人吊銷駕駛執照一年，一年內禁考
      等情，此為受處分人所不爭執，並有上開臺中縣警察局中
      縣警交字第ＨＣ0000000號及臺中市警察局中市警
      交字第ＧＥ0000000號舉發違反道路交通管理事件
      通知單、原處分機關上開裁決書，及原處分機關九十八年
      四月十四日中監豐字第○九八○○○五六七六號函各一紙
      在卷可稽。
（二）受處分人既已於九十六年九月二十三日業因同一違規事實
      ，經依違反道路交通管理處罰條例第三十六條第一項規定
      ，裁處罰鍰，其仍遲不依規定辦理執業登記，復於上開時
      地，再次違反規定（計程車未領有執業登記證），而為警
      當場查獲。雖原舉發機關誤依道路交通管理處罰條例第三
      十六條第一項舉發，然業經原處分機關以上開函文更正改
      依同條第二項裁處並通知受處分人，是原處分機關認定受
      處分人有上開違規事實，而依上開規定，裁處受吊銷處分
      人駕駛執照，一年內禁考，於法並無不合。至於受處分人
      所述生活經濟困難一節，雖提出其中度肢障之身心障礙手
      冊為證，然本院難就個案家中經濟情況不同而為相異之認
      定，此部分無從審酌，附此敘明。綜上所述，本件異議為
      無理由，應予駁回。
五、據上論斷，依道路交通管理處罰條例第八十七條第二項，道
    路交通案件處理辦法第十九條，裁定如主文。
中    華    民    國    98    年    7     月    16    日
                  交通法庭  法  官  林慶郎
以上正本證明與原本無異。
如不服本裁定，應於收受送達後5日內向本院提出抗告狀。（應
附繕本）
                            書記官  黃士益
中    華    民    國    98    年    7     月    16    日


司法院資訊處製作；財團法人民間司法改革基金會備份。
